【裁判字號】    97,上易,1454
【裁判日期】    970910
【裁判案由】    竊盜
【裁判全文】
臺灣高等法院臺中分院刑事判決        97年度上易字第1454號
上  訴  人
即  被  告  丁○○
上列上訴人因竊盜案件，不服臺灣彰化地方法院97年度易字第
701號中華民國97年6月12日第一審判決（起訴案號：臺灣彰化地
方法院檢察署97年度偵緝字第188號），提起上訴，本院判決如
下：
    主  文
上訴駁回。
    事  實及理  由
一、本案經本院審理結果，認第一審判決認事用法及量刑均無不
    當，應予維持，並引第一審判決書記載之事實、證據及理由
    。（如附件）
二、被告上訴意旨略以：本案原審判決被告犯罪之成立，完全以
    證人即共犯乙○○、戊○○之供述為其依據；事實上，彼二
    人所為不利被告之供述均非實情，請求再為傳喚，隔離訊問
    等語。
三、本院查：
  (一)被告前揭上訴理由，於原審法院審理時如何為法院所不採，
    其理由已據原審判決記載甚詳，本院仔細斟酌原審判決理由
    ，認其事實之認定、理由之採擇，於相關證據法則、經驗法
    則、論理法則並無違背。
  (二)本院於審理時，再度傳喚證人乙○○、戊○○，並在隔離之
    情形下，由被告與檢察官詰問之結果，就案發當日係戊○○
    駕車搭載被告，前往乙○○住處，一同前往行竊。得手後，
    由勝益一人持贓物變賣，得款三千餘元，三人一起購買毒品
    施用完畢等情，供述內容均為一致，足見彼二人就被告確有
    參與本件竊盜犯行之供述，信而有徵。另證人乙○○、戊○○，就戊○○駕駛小客車搭載被告、乙○○前往案發現場時
    ，究有無人坐右前座部分雖不相符，惟本件案發迄今已有十
    月，不免證人之一有記憶錯誤情形，參以證人等於隔離訊問
    時，就被告詰問上開多種事項，所證均屬相符，尚難以此否
    定其等就被告參與本件竊盜事實證言之憑信性。
  (三)原審因而適用刑事訴訟法第299條第1項前段，刑法第28條、
    第321條第1項第3款、第4款、第47條第1項等規定，並審酌
    被告正值壯年，不思正當方式謀生，僅因缺錢花用，即結夥
    、攜帶兇器行竊，破壞社會秩序匪淺，犯後復矢口否認犯行
    ，應訊態度極為惡劣，暨其智識程度、犯罪所生危害等一切
    情狀，量處有期徒刑一年六月，其認事用法核無違誤，量刑
    亦屬允當，上訴意旨猶執陳詞否認犯罪，其上訴為無理由，
    應予駁回。
四、被告於本院審理時，提出偽造之診斷証明書影本所涉刑責部
    分，應由檢察官另行偵辦。
五、據上論斷，應依刑事訴訟法第373條、第368條，判決如主文
    。
本案經檢察官甲○○到庭執行職務。
中    華    民    國    97    年    9    月    10    日
            刑事第四庭    審判長法  官  洪   耀   宗
                                法  官  蔡 王 金  全
                                法  官  劉   登   俊
上列正本證明與原本無異。
不得上訴。
                                書記官  粘  銘  環
中    華    民    國    97    年    9     月    11    日
附件
臺灣彰化地方法院刑事判決               97年度易字第701號
公  訴  人  臺灣彰化地方法院檢察署檢察官
被      告  丁○○  男  35歲（民國○○年○月○日生）
                    身分證統一編號：Ｚ000000000號
                    住彰化縣福興鄉○○街55之2號
                    （現於臺灣彰化監獄彰化分監執行中）
上列被告因竊盜案件，經檢察官提起公訴（97年度偵緝字第188
號），本院判決如下：
    主  文
丁○○結夥三人以上攜帶兇器竊盜，累犯，處有期徒刑壹年陸月
。
    事  實
一、丁○○前於民國92年間，因施用毒品案件，經本院以92年度
    訴字第242 號判決判處應執行有期徒刑10月確定，經送監執
    行，於93年11月8 日縮短刑期期滿執行完畢。仍不知警惕，
    復與戊○○、乙○○（業經本院以97年度易字第317 號判決
    各判處有期徒刑8 月）均意圖為自己不法之所有，並共同基
    於竊盜之犯意聯絡，結夥3 人於96年11月14日下午7 時許，
    由戊○○駕駛其不知情之兄黃榮華所有之車牌號碼7073-DF
    號自小客車，搭載乙○○、丁○○前往丙○○所有位於彰化
    縣福興鄉○○路○ 段720 號因失火停業、無人在內之工廠，
    推由丁○○與乙○○分持客觀上足供兇器使用之油壓剪、榔
    頭下車後，由乙○○持榔頭將裝設於上開房屋外牆上之塑膠
    管擊破，使塑膠管內之電纜線露出，復由丁○○以油壓剪將
    電纜線剪斷，而竊取丙○○所有之約50公尺長電纜線，戊○○則負責把風。其等竊取得手後，即將所竊得之電纜線運往
    乙○○位於彰化縣福興鄉○○街29之1 號住處藏放，並由乙○○以美工刀將上開覆蓋有PVC 之電纜線外皮予以剝除，取
    得內部之銅線後將之變賣，所得朋分花用。嗣經警據丙○○
    所記車牌號碼，循線查獲戊○○，復持搜索票於乙○○之上
    開住處，搜得大量遭剝皮棄置之電纜線外皮，始悉上情。
二、案經彰化縣警察局鹿港分局報告臺灣彰化地方法院檢察署檢
    察官偵查起訴。
    理  由
壹、程序部分
    按被告以外之人於審判外之言詞或書面陳述，除法律有規定
    者外，不得作為證據，刑事訴訟法第159 條第1 項固定有明
    文，惟被告以外之人於審判外之陳述，雖不符合同法第159
    條之1 至第159 條之4 規定，但經當事人於審判程序同意作
    為證據，法院審酌該言詞陳述或書面陳述作成時之情況，認
    為適當者，亦得為證據，當事人、代理人或辯護人於法院調
    查證據時，知有第159 條第1 項不得為證據之情形，而未於
    言詞辯論終結前聲明異議者，視為有前項之同意，此觀同法
    第159 條之5 規定即明。查本判決後開引用各該被告丁○○
    以外之人於審判外之陳述（包含書面陳述），皆屬傳聞證據
    ，惟當事人雖知上開證據資料為傳聞證據，仍於本院準備程
    序及審判期日中對其他證據資料均表示同意或無意見而不予
    爭執，且迄至言詞辯論終結前亦未再聲明異議，本院審酌上
    開證據資料製作時之情況尚無違法不當等瑕疵，且與本案具
    有關連性，認為以之作為證據應屬適當，揆諸前開規定，爰
    逕依刑事訴訟法第159 條之5 規定，認前揭證據資料均例外
    有證據能力。
貳、實體部分
一、訊據被告矢口否認有何上開加重竊盜犯行，辯稱：伊未與戊○○、乙○○共同為上開犯行，本件係因伊與戊○○大哥有
    仇怨，戊○○挾怨誣指云云。惟查：上揭犯罪事實，迭據證
    人即共犯乙○○、戊○○於警詢、偵查及本院審理時證述明
    確（見97年度偵字第422 號卷第6 至10、53至55頁、本院97
    年度易字第317 號卷第33、55頁、本院97年5 月29日審判筆
    錄），且與證人即被害人丙○○於警詢時指證之情節相符（
    見97年度偵字第422 號卷第13至14頁），此外復有採證照片
    2 張（同上偵卷第15頁）在卷可按，被告確有與乙○○、戊○○共同為本件竊盜犯行，洵堪認定。被告雖以上揭情詞置
    辯，惟查：本件查獲經過乃戊○○於96年12月9 日主動到案
    供陳犯行，經警員詢以：「有無共犯？」時，答稱：「我是
    與丁○○、乙○○共同竊取電纜線。」被害人丙○○嗣於96
    年12月15日至警局製作筆錄時，始詳細證述其目睹犯罪嫌疑
    人3 人竊取電線之經過；衡諸戊○○前曾因多次竊盜案件經
    判處罪刑確定，其對竊盜罪以結夥三人以上為加重要件，應
    知之甚詳，在被害人尚未證述目擊經過，卷內復無任何證據
    顯示本案係3 人共犯之情況下，若非確有與被告及乙○○共
    同竊盜之犯行，實無誣攀被告丁○○為共犯，以加重自己刑
    責之理，且其對本案犯行之陳述內容始終不移，核與共犯乙○○所陳相符，是其等證言皆堪採信。綜上，本件事證已臻
    明確，被告犯行堪以認定，應依法論科。
二、核被告所為，係犯刑法第321 條第1 項第3 款、第4 款結夥
    三人以上攜帶兇器竊盜罪。被告與共犯乙○○、戊○○間，
    就上開加重竊盜犯行，有犯意聯絡及行為分擔，為共同正犯
    。被告前於92年間，因施用毒品案件，經本院以92年度訴字
    第242 號判決判處應執行有期徒刑10月確定，經送監執行，
    於93年11月8 日縮短刑期期滿執行完畢，有臺灣高等法院被
    告前案紀錄表在卷可按，被告於有期徒刑之執行完畢後，5
    年以內故意再犯本件有期徒刑以上之罪，為累犯，應依刑法
    第47條第1 項規定，加重其刑。爰審酌被告正值壯年，不思
    正當方式謀生，僅因缺錢花用，即結夥、攜帶兇器行竊，破
    壞社會秩序匪淺，犯後復矢口否認犯行，應訊態度極為惡劣
    ，暨其智識程度、犯罪所生危害等一切情狀，認被告犯行不
    應輕縱，惟公訴人請求量處有期徒刑3 年之刑，衡諸被告犯
    行所生危害程度，仍嫌過重，爰量處如主文所示之刑，以示
    懲儆。至被告與共犯乙○○、戊○○所持以犯本件竊盜犯行
    之榔頭、油壓剪並未扣案，且乏證據證明係渠等所有之物，
    爰不另為沒收之諭知，附此敘明。
據上論斷，應依刑事訴訟法第299 條第1 項前段，刑法第28條、
第321 條第1 項第3 款、第4 款、第47條第1 項，判決如主文。
本案經檢察官余建國到庭執行職務。
中    華    民    國    97    年    6     月    12    日
                  刑事第五庭    審判長法官  余仕明
                                法      官  簡婉倫
                                法      官  楊舒嵐
以上正本證明與原本無異。
如不服本判決，應於判決送達後10日內，向本院提出上訴書狀，
上訴書狀應「敘述具體上訴理由」，並按他造當事人之人數附繕
本。「切勿逕送上級法院」。
告訴人或被害人對於判決如有不服具備理由請求檢察官上訴者，
其上訴期間之計算係以檢察官收受判決正本之日期為準。
中    華    民    國    97    年    6     月    13    日
                                書  記  官  張木松
附錄論罪科刑法條：
中華民國刑法第321條第1項
（加重竊盜罪）
犯竊盜罪而有左列情形之一者，處六月以上、五年以下有期徒刑
：
一、於夜間侵入住宅或有人居住之建築物、船艦或隱匿其內而犯
    之者。
二、毀越門扇、牆垣或其他安全設備而犯之者。
三、攜帶兇器而犯之者。
四、結夥三人以上而犯之者。
五、乘火災、水災或其他災害之際而犯之者。
六、在車站或埠頭而犯之者。


司法院資訊處製作；財團法人民間司法改革基金會備份。
